# 关于其他综合收益包括的范围

提问人：jxq425 时间：2014-10-10 15:24:59
请教一下，根据修订后的企业会计准则 30 号-财务报表列报中有提到一个概念“以后会计期间不能重分类进损益的其他综合收益项目”，这个具体是指什么？
是说比如A投资B公司 持股30%，如果B 公司因股份支付等原因增加资本公积 200 万，A 权益法核算相应增加资本公积 60 万，则这个60 万就是以后会计期间不能重分类进损益的其他综合收益项目
是这样理解吗？

回答人：chenyiwei
这部分资本公积属于“在被投资单位因净利润、其他综合收益、利润分配以外的其他因素导致的变动中所占的份额”，不属于其他综合收益，后续处置股权时可以转入损益。

提问人：jxq425 时间：2014-10-10 18:14:40
列举的
①以后会计期间不能重分类进损益的其他综合收益项目，主要包括重新计量设定受益计划净负债或净资产导致的变动、按照权益法核算的在被投资单位以后会计期间不能重分类进损益的其他综合收益中所享有的份额等；
那请教一下，第二点“按照权益法核算的在被投资单位以后会计期间不能重分类进损益的其他综合收益中所享有的份额”这个会有哪些情况

回答人：chenyiwei
目前只有一种：被投资企业因存在设定受益计划，重新计量该计划资产或负债导致的变动，本企业按权益法核算确认的在其中所占份额。